【裁判字號】    91,交聲,424
【裁判日期】    920102
【裁判案由】    違反道路交通管理處罰條例聲明異議
【裁判全文】
臺灣臺北地方法院交通事件裁定                    九十一年度交聲字第四二四號
    異  議  人
    即受處分人  甲○○
右列異議人即受處分人因違反道路交通管理處罰條例案件，對於台北市交通事件裁決
所中華民國九十一年三月四日所為之處分（原處分案號：北市裁三字第裁二二─ＡＢ
Ｖ○二五○一六號）聲明異議，本院裁定如左：
    主      文
原處分撤銷。
甲○○不罰。
    理      由
一、按汽車駕駛人，於駕駛執照吊扣期間駕車者，處新台幣（下同）六千元以上一萬
    二千元以下罰鍰；汽車駕駛人，駕駛汽車肇事致人受傷或死亡，應即採取救護或
    其他必要措施，並向警察機關報告，不得駛離；違者吊扣其駕照三個月至六個月
    ；逃逸者吊銷駕駛執照，行為時道路交通管理處罰條例第二十一條第七款、第六
    十二條第一項分別定有明文。
二、原處分機關認異議人即受處分人甲○○駕駛車號ＩＬ─七三七一號自小客車，於
    民國九十年一月五日晚間十時二十分許行經臺北市○○○路○段九十一之一號前
    ，於倒車時撞及停於加油站前路旁、由朱林美香所騎乘之車號ＤＮＹ─六五七號
    輕型機車，致朱林美香人車倒地，受有右膝擦傷之傷害，詎受處分人於肇事後竟
    駕車逃逸，幸朱林美香記下車號報警後方循線查獲。台北市政府警察局中山分局
    以受處分人有違反道路交通管理處罰條例第六十二條第一項肇事致人受傷而逃逸
    之行為掣單舉發，原處分機關認受處分人有違反前揭道路交通管理處罰條例第六
    十二條第一項規定之行為，於九十一年三月四日以北市裁三字第裁二二─ＡＢＶ
    ○二五○一六號裁決書裁處吊銷受處分人之駕駛執照，又以受處分人另案受駕照
    吊扣處分，吊扣期間為八十九年八月十九日至九十年五月十八日，竟於駕照吊扣
    期間駕車，另以上開裁決書併裁處受處分人罰鍰九千元。
三、異議意旨略以：原裁決書所指違規時間受處分人並未駕車，係由綽號「阿任」之
    友人所駕駛，本案經被害人提出刑事傷害及肇事逃逸告訴，業由台灣台北地方法
    院檢察署做成九十年度偵字第五一四○號不起訴處分確定等語。經查：受處分人
    於九十一年一月五日晚上十時二十分許確曾乘坐車號ＩＬ─七三七一號自小客車
    ，該車與朱林美香騎乘之機車發生碰撞後，受處分人隨即下車查看朱林美香之傷
    勢，嗣後復上車離去；當日駕駛車號ＩＬ─七三七一號自小客車者為受處分人綽
    號「阿任」之友人等情，業據受處分人迭於警詢及台灣台北地方法院檢察署針對
    本件所涉過失傷害及肇事逃逸罪嫌進行之偵查程序中到場陳明，並經證人陳元江
    於偵查中結證陳述明確，受處分人所涉過失傷害及肇事逃逸罪嫌，嗣由該署檢察
    官做成九十年度偵字第五一四○號不起訴處分確定，業經本院調閱前開偵查案卷
    核閱無誤，並有前開不起訴處分書附卷可參，受處分人辯稱其未於原處分機關認
    定之違規時間駕車，亦未肇事致人受傷而逃逸等語，堪可信實。
四、綜合上述，本件並無積極證據足證受處分人有原處分機關所認定之駕車肇事致人
    受傷而逃逸行為；又受處分人於八十九年八月十九日至九十年五月十八日固因他
    案另受吊扣駕照處分，有汽車駕照基本資料查詢表一紙在卷為憑，然無任何事證
    足以認定受處分人確於駕照吊扣期間駕車，從而，原處分機關遽認受處分人有違
    反道路交通管理處罰條例第六十二條第一項、第二十一條第一項第七款之違規情
    節並予裁罰，即有未洽。本件異議為有理由，應將原處分撤銷並諭知受處分人不
    罰，以資適法。
據上論斷，依道路交通案件處理辦法第二十條前段，裁定如主文。
中      華      民      國      九十二      年     一     月     二     日
                                臺灣臺北地方法院交通法庭
                                      法  官  陳婷玉
右正本證明與原本無異。
如不服本裁定，應於送達後五日內，向本院提出抗告狀。
                                      書記官  陳弘文
中      華      民      國      九十二      年     一     月     七    日


司法院資訊處製作；財團法人民間司法改革基金會備份。
